【裁判字號】    97,交抗,9
【裁判日期】    970116
【裁判案由】    違反道路交通管理處罰條例
【裁判全文】
臺灣高等法院刑事裁定                   97年度交抗字第9號
抗  告  人
即受處分人  甲○○
上列抗告人因違反道路交通管理處罰條例案件，不服臺灣宜蘭地
方法院，中華民國96年12月6 日所為裁定（原審案號：96年度交
聲字第268號），提起抗告，本院裁定如下：
    主  文
抗告駁回。
    理  由
一、按汽車駕駛人，行經有燈光號誌管制之交岔路口闖紅燈者，
    處1,800元以上5,400元以下罰鍰，並記違規點數3 點，道路
    交通管理處罰條例第53條第1項、第63條第1項第3 款分別定
    有明文。
二、抗告人即受處分人甲○○駕駛車牌號碼2225-KN 號自用小客
    車，於民國96年4月30日下午10時45分許，在羅東鎮○○路○
    段與協和路路口處，因行經燈光號誌管制交岔路口闖紅燈違
    規，為宜蘭縣政府警察局羅東分局以宜警交字第 Q00000000
    號製單舉發，交通部公路總局臺北區監理所宜蘭監理站遂依
    道路交通管理處罰條例第53條第1 項規定，裁處抗告人罰鍰
    新台幣（下同）5,400元，並依同條第63條第1項第3 款記違
    規點數3點。
三、抗告意旨略以：抗告人於96年4 月30日下午10時45分許，駕
    駛車牌號碼2225-KN號自用小客車行經羅東鎮○○路○段與協
    和路路口時，確信當時為綠燈，惟開車過了一半即轉變黃燈
    ，立即行駛，應不至於闖紅燈，且員警舉發時未有攝影存證
    ，其舉發行為認定有誤等語。
四、經查：本件抗告人固不否認於96年4 月30日下午10時45分許
    ，在羅東鎮○○路○段與協和路路口處，駕駛車牌號碼2225-
    KN號自用小客車為警攔停舉發後並拒絕簽收舉發違反道路交
    通管理事件通知單等情，惟否認有闖越紅燈之行為，惟查：
    關於本件舉發之過程，依證人即舉發員警楊順權於原審結證
    稱：96年4月30日是在羅東鎮○○路○段往羅東方向路檢取締
    酒後駕車，下午10時45分抗告人駕駛自小客車2225-KN 由親
    水公園往羅東方向行駛過來，當時是紅燈，抗告人闖紅燈，
    伊就將抗告人攔下來，請抗告人拿出駕照、行照，抗告人說
    他闖紅燈他怎麼不知道，伊說要依職權告發，抗告人問伊是
    否認識蘇澳分局刑事組某同仁，伊說認識，但與本件無關，
    抗告人請伊出示闖紅燈的照片，但因為疏失，攝影機當時沒
    有電，而且王建德警員也有看到，抗告人說對罰單有異議，
    伊就告知依法可以申訴，當罰單寫好之後交給抗告人，但抗
    告人拒簽就開車走了，所以才會在舉發單上面寫當事人拒簽
    收等語（參見原審96年10月30日訊問筆錄），並提出舉發現
    場照片2 幀為證。徵諸證人楊順權為執行交通勤務之公務員
    ，對於車輛違規情狀，為其業務內之事項，觀察應屬專注，
    其到庭以具結擔保供述之真實性，且與抗告人互不認識，亦
    無嫌隙，應無攀誣抗告人闖紅燈違規左轉之必要，自不得僅
    以證人為本件開單告發之員警而全盤抹煞其在訴訟上所具有
    目擊證人之資格，是其所證衡情屬平允可信，其證言自得採
    為本院裁判之依據，且依卷附舉發現場路口照片所示，該路
    口為直線道路，其間並無障礙物，視距良好，是依證人楊順
    權之上開證述，本件抗告人闖紅燈之違規事實應堪認定。
五、綜上所述，抗告人確有行經有燈光號誌管制之交岔路口闖紅
    燈之違規行為。從而，移送機關依道路交通管理處罰條例第
    53條第1 項規定裁處罰鍰5,400元，並依同條例第63條第1項
    第3款規定計違規點數3點，核無不合。本件聲明異議為無理
    由，應予駁回。
據上論結，應依刑事訴訟法第412條，裁定如主文。
中    華    民    國    97    年    1     月    16    日
                  刑事第七庭    審判長法  官  黃麗生
                                      法  官  許宗和
                                      法  官  黃國忠
以上正本證明與原本無異。
不得再抗告。
                                      書記官  楊妙恩
中    華    民    國    97    年    1     月    17    日


司法院資訊處製作；財團法人民間司法改革基金會備份。
